# DIEGO LÓPEZ TAMAYO

Ciudad de México > 03300

(+52) 5539526930  $\Leftrightarrow$  diego.lopez@colmex.mx  $\Leftrightarrow$  diego-eco.github.io

Economista con experiencia en evaluación de programas, microeconomía aplicada, organización industrial y econometría aplicada. Interés en regulación y competencia en mercados digitales, economía digital y mercados laborales. Apasionado por utilizar las herramientas de la economía para promover el desarrollo y reducir la desigualdad de nuestra sociedad. Experiencia en análisis económico, limpieza y visualización de datos, herramientas de business intelligence y big data.

# **EDUCACIÓN**

# El Colegio de México (Colmex)

Agosto 2019 - Junio 2021

Maestría en Economía. Centro de Estudios Económicos.

Tesis: Fijación de precios en mercados bilaterales: Análisis de precios hedónicos para Airbnb en la CDMX.

#### University of Warwick, UK

Enero 2018 - Julio 2018

Programa de intercambio académico. Upper Second Series de Tiempo, Organización Industrial y Economía Laboral.

# Universidad Nacional Autónoma de México (UNAM)

Agosto 2014 - Junio 2019

Licenciatura en Economía (con honores).

Tesis: Plataformas digitales en México. Ridesharing en la Ciudad de México.

#### EXPERIENCIA PROFESIONAL

#### Economista Senior BBVA Reserach México

Junio 2021 - Actualidad

Análisis sectorial para telecomunicaciones, servicios financieros y energéticos.

Pronósticos de crecimiento sectorial y análisis microeconómico.

Enfoque en industrias de red, mercados digitales y sectores regulados.

www.bbvaresearch.com/author/diego-lopez

# International Business Research Groningen

Abril 2019 - Julio 2019

Consultor Local para IBR 2019 México - University of Groningen.

Estudios de mercado para el sector lácteo mexicano. www.ibr-groningen.nl

# Centro de Economía y Prospectiva de Ciencia y Tecnología Enero 2016 - Diciembre 2018

Asistente de investigación CONACyT con el Dr. Leonel Corona Trevino.

Temas: Economía de la innovación, evaluación de proyectos de emprendimiento **www.cepcyt.org** 

#### Contempo Publicidad

Agosto 2015 - Agosto 2019

Responsable de Marketing Digital. Diseño gráfico y edición de video para proyectos de marketing digital. Diseño de campañas publicitarias en plataforma.

# EXPERIENCIA ACADÉMICA

### Universidad de Guanajuato (Ugto)

May - June 2022

Curso: Intermediate Python for Economists para los profesores del Departamento de Economía y finanzas. Aplicaciones de Scipy, Geopandas, Seaborn y NetworX

#### El Colegio de México (Colmex)

Agosto 2020 - Diciembre 2021

Laboratorista. Teoría de Juegos, Macroeconomía. Dr. Julen Berasaluce Iza. Laboratorista. Microeconomía. Dra. Adriana Gama Velázquez.

#### Facultad de Economía UNAM

Enero 2017 - Diciembre 2018

Profesor adjunto. Métodos Cuantitativos. Licenciatura. Dra. Araceli Borja Rodriguez.

Profesor adjunto. Teorías Económicas de la Innovación. Licenciatura. Dr. Leonel Corona Trevino.

# INVESTIGACIÓN

### Análisis de Precios Hedónicos para Airbnb en la CDMX.

Agosto 2021

El Colegio de México. Documentos de trabajo Número VII – 2021

Coautoría con la Dra. Aurora A. Ramírez-Álvarez. .

# Efectos económicos, distributivos y ambientales

de la eliminación de las exoneraciones del IUSC en Costa Rica

Diciembre 2021

Consultoría extenra para la Comisión Económica para América Latina y el Caribe (CEPAL)

Coautoría con el Dr. Francisco Castillo Cerdas y el Dr. Carlos A. López Morales

# IDIOMAS Y SOFTWARE

Idiomas Español (nativo). Inglés (TOEFL iBT). Francés (DELF B2).

Análisis de datos R, Stata, Python, PySpark, SQL

Software & Herramientas MS Office, LATEX, Git, Adobe Suite, Google Data Studio, Power BI

Portafolio de proyectos: diego-eco.github.io/toolkit.html